---
title: "Regresión lineal simple"
author: "Alex E. Pérez Tatamués"
date: "3 de julio de 2015"
output: html_document
---

### Introducción

El presente documento tiene como objetivo presentar la forma de como generar un __reporte__
automático utilizano:

* R
* Markdown
    + __Rmarkdown__

### Descripción información 

Iniciamos cargando el archivo que contiene las varibles a utilizar, el paquete _readxl_ permite
leer archivos desde excel sin la necesidad de instalar complementos.

```{r,echo=TRUE,eval=TRUE}
options(warn=-1)
library(readxl)
data <- read_excel("data_rls_uti.xlsx",sheet=1,na="")
str(data)
```
Analizando la información disponemos de `r nrow(data)` observaciones de `r ncol(data)` variables.
Se requiere explicar la varible `r names(data)[1]` en función del regresor `r names(data)[2]`. En lugar de utilizar la función `View(data)` para vizualizar el conjunto de datos empleamos la función `datatable()`
del paquete `DT()`, esta función permite crear un __HTML widget__ para mostrar data rectangular:

* matrix
* data frame

en archivos:

* Rmarkdown
* Rsweave
* Shiny apps, etc

En nuestro caso tenemos lo siguiente:

```{r,echo=TRUE,eval=TRUE}
library(DT)
datatable(data)
```

### Modelo de regresión lineal simple
Ajustando un modelo de regresión para las variables `r names(data)[1]` y `r names(data)[2]` utilizando
la función `lm()` obtenemos el siguiente resultado:

```{r,echo=TRUE,eval=TRUE}
reg <- lm(Utilidad~Ventas, data)
summary(reg)
```

es decir nuestro modelo resultante estaría dado por la expresión
$$\hat{`r substring(names(data)[1],1,2)`} = `r reg$coefficients[1]` + `r reg$coefficients[2]`  \hat{`r substring(names(data)[2],1,2)`}$$

### Interpretación
__Interpretación modelo:__ _Si `r names(data)[2]` se incrementa en una unidad, entonces `r names(data)[1]`
`r tex <-"aumenta"; if(reg$coefficients[2]<0) (tex<-"disminuye");tex` en promedio `r reg$coefficients[2]`
unidades._

__Interpretación $R^2$:__ _El modelo de regresión lineal obtenido explica el `r paste(100*summary(reg)$r.squared,"%")` de la variabilidad total._

### Pruebas de hipótesis

__Ejercicio lector__



### Análisis de varianza

Realizando la tabla __ANOVA__ tenemos los siguientes resultados:
```{r,echo=TRUE,eval=TRUE}
anova <- aov(reg)
summary(anova)[[1]]
```

Como $F=`r summary(anova)[[1]][1,4]`$ es `r tex<-"menor"; if(summary(anova)[[1]][1,4]>qf(0.95,1,(nrow(data)-2))) tex<-"mayor"; tex` que $F_{1,`r (nrow(data)-2)`}(\frac{\alpha}{2})= `r qf(0.95,1,(nrow(data)-2))`$
`r tex<-"no rechazo"; if(summary(anova)[[1]][1,4]>qf(0.95,1,(nrow(data)-2))) tex<-"rechazo"; tex`
$H_0: \beta_2=0$.


### Intervalos de confianza
```{r}
confint(reg,level = 0.95)
```

### Gráficos residuales
```{r}
residuo <- reg[["residuals"]]
prediccion <- reg[["fitted.values"]]
data2 <- data.frame(data, prediccion,residuo)
datatable(data2,filter="top", options = list(
  searching = TRUE,
  pageLength = 5,
 lengthMenu = c(5, 10, 15)
 ))
```

```{r, fig.align="center",fig.width=5,fig.height=4}
hist(residuo,15)
mean(residuo)
qqnorm(residuo)
qqline(residuo,col="red")
plot(data[,"Ventas"],data[,"Utilidad"])
plot(residuo,prediccion)
plot(residuo,data[,"Ventas"])
```

